臺灣臺北地方法院刑事判決　　　　九十四年度簡上字第七三號
上　訴　人
即　被　告　甲○○
上列上訴人即被告因竊盜案件，不服本院九十四年度簡字第四一
七號，中華民國九十四年四月六日所為第一審簡易判決（聲請簡
易判決處刑案號：臺灣臺北地方法院檢察署九十四年度偵字第一
九九○號），提起上訴，本院管轄第二審之合議庭判決如下：
    主  文
上訴駁回。
    事  實
一、甲○○有竊盜前科，於民國九十年間，因違反毒品危害防制
    條例案件，經臺灣板橋地方法院就其施用第一級毒品、第二
    級毒品犯行分別判處有期徒刑八月、三月，並定應執行刑有
    期徒刑九月確定，於九十一年間，復因違反毒品危害防制條
    例案件，經臺灣板橋地方法院判處有期徒刑十月確定，並接
    續前開案件後執行，於九十二年十一月十二日縮短刑期假釋
    出監（縮刑期滿日期為九十三年一月十七日），嗣因縮刑期
    滿未經撤銷假釋，其未執行之刑，以已執行論而執行完畢。
    於九十三年七月間，因犯搶奪罪，經臺灣板橋地方法院判處
    有期徒刑一年，嗣經臺灣高等法院裁判上訴駁回確定，於九
    十三年九月間，又因犯毒品危害防制條例之罪，經臺灣板橋
    地方法院判處有期徒刑十月，嗣經臺灣高等法院裁判上訴駁
    回，再經最高法院裁判上訴駁回確定，該二案件並經臺灣高
    等法院於九十四年六月九日以九十四年度聲字第五八九號裁
    判定應執行刑有期徒刑一年八月確定（尚未執行）。甲○○
    意圖為自己不法之所有，於九十四年一月十八日九時許，在
    臺北市○○○路○段臺灣大學機車停車場內，以其所有之機
    車鑰匙一把插入陳建宏所有之車牌號碼ＢＬＣ－九九九號機
    車電門處，繼而啟動該車之方式，竊取該輛機車，得手後供
    己騎乘作為代步之用。嗣於同年月十九日十三時三十分許，
    甲○○騎乘該車行經臺北市○○區○○路與復興南路時，為
    警查獲，並扣得其所有供犯罪所用之鑰匙一把。
二、案經臺北市政府警察局大安分局報請臺灣臺北地方法院檢察
    署檢察官偵查聲請以簡易判決處刑。
    理  由
一、本件上訴人即被告甲○○經多次合法傳喚均未到庭，然上開
    事實，業據被告於警詢、偵查中自白不諱，核與證人陳建宏
    證述情節相符，復有車輛竊盜、車牌失竊資料個別查詢報表
    －查詢車輛認可資料、車輛車牌失竊作業－查獲車輛認可資
    料及贓物認領保管單等附卷可參，又有鑰匙一把扣案可佐，
    是被告之自白顯與事實相符。本案事證明確，被告犯行堪以
    認定，應予依法論科。
二、核被告所為，係犯刑法第三百二十條第一項之竊盜罪。查被
    告於九十年間，因違反毒品危害防制條例案件，經臺灣板橋
    地方法院就其施用第一級毒品、第二級毒品犯行分別判處有
    期徒刑八月、三月，並定應執行刑有期徒刑九月確定，於九
    十一年間，復因違反毒品危害防制條例案件，經臺灣板橋地
    方法院判處有期徒刑十月確定，並接續前開案件後執行，於
    九十二年十一月十二日縮短刑期假釋出監（縮刑期滿日期為
    九十三年一月十七日），嗣因縮刑期滿未經撤銷假釋，其未
    執行之刑，以已執行論而執行完畢，有臺灣高等法院被告前
    案紀錄表一份附卷可按，其於執行完畢後五年內再犯本案有
    期徒刑以上之罪，為累犯，應依刑法第四十七條之規定，加
    重其刑。原審以被告犯罪事證明確，引用上開法條及刑事訴
    訟法第四百四十九條第一項、第三項，刑法第四十一條第一
    項前段、第四十七條、第三十八條第一項第二款，罰金罰鍰
    提高標準條例第一條前段、第二條，量處被告有期徒刑六月
    ，並諭知易科罰金之折算標準，且諭知鑰匙一把沒收，其認
    事、用法均無違誤，量刑亦屬妥適。被告上訴意旨以其學歷
    不高，工作難找，故偷竊機車代步，目的並非要販賣贓車，
    且已與被害人和解，請本院考量犯罪之動機、目的及其業已
    知錯云云為由提起上訴，核無理由，應予駁回。
三、被告經合法傳喚，無正當理由不到庭，爰不待其陳述，逕行
    判決。
據上論斷，應依刑事訴訟法第四百五十五條之一第一項、第三項
、第三百六十八條、第三百七十一條，判決如主文。
本案經檢察官呂俊儒到庭執行職務
中　　華　　民　　國　　九十四　　年　　八　  月　一　 日
　　　　　　　　　刑事第十庭  審判長法　官　黃紹紘
                                    法  官  劉煌基
                                    法  官  胡宗淦
以上正本證明與原本無異。
不得上訴。
　　　　　　　　　　　　　　　　    書記官　劉新怡
中　　華　　民　　國　　九十四　　年　　八　  月　一　 日
附錄本案論罪科刑所犯法條全文
中華民國刑法第三百二十條
意圖為自己或第三人不法之所有，而竊取他人之動產者，為竊盜
罪，處五年以下有期徒刑、拘役或五百元以下罰金。
意圖為自己或第三人不法之利益，而竊佔他人之不動產者，依前
項之規定處斷。
前二項之未遂犯罰之。
